【裁判字號】    92,訴緝,139
【裁判日期】    920428
【裁判案由】    偽造有價證券
【裁判全文】
臺灣臺中地方法院刑事判決                        九十二年度訴緝字第一三九號
    公  訴  人  臺灣臺中地方法院檢察署檢察官
    被      告  甲○○
右列被告因偽造有價證券等案件，經檢察官提起公訴（八十八年度偵字第五三七七號
），及移
決如左：
    主  文
甲○○連續意圖供行使之用，而偽造有價證券，處有期徒刑參年陸月，偽造如附表二
所示之支票張均沒收；又連續行使偽造私文書，足以生損害於他人，處有期徒刑捌
月。應執行有期徒刑肆年，偽造如附表二所示之美國運通銀行支票張均沒收。
    事  實
一、甲○○係喬電實業股份有限公司（下稱喬電公司，設台中市○○街○段九巷三三
    弄二八號）總經理，而喬電公司主要係販售文具類用品，而有部分員工則兼做辦
    理信用貸款業務。緣丙○○透過朋友邱錦聰之介紹，委託甲○○代為辦理信用貸
    款，甲○○認為有機可乘，乃要求丙○○簽訂合約切結書，要求丙○○交付信用
    卡及支票等物由其保管，以免丙○○持以消費而影響信用貸款之額度，並要求丙○○簽發二紙金額分別為新台幣（下同）二十萬元及三十萬元之四十五天期支票
    ，以配合代書費用、保證金等雜支包裝費用等，丙○○即於民國（下同）八十七
    年十二月二十三日，在台中市○○街○段九巷三三弄二八號簽訂合約切結書後當
    場交付如附表一所示之信用卡及空白支票予甲○○保管，其中編號000000
    0號之支票則由丙○○簽名後授權甲○○填寫金額（二十萬元）及發票日（四十
    五天期即八十八年二月五日發票）以作為支付上開約定之費用。詎甲○○取得上
    開信用卡及支票後，竟意圖為自己不法之所有，且基於侵占及意圖供行使之用之
    概括犯意，自八十七年十二月底起至八十八年一、二月間止，連續在台中市○○
    街○段九巷三三弄二八號，將如附表二所示之支票三張及票號為0000000
    號之支票一張、票號0000000號之支票一張侵占入己，並由其自己或利用
    不知情之他成年人偽造完成如附表二所示之支票三張後，將之交付他人而行使，
    金額共達三萬六千九百九十一元。復另行起意，意圖為自己不法之所有，且基於
    詐欺取財及行使偽造私文書之概括犯意，連續持丙○○所有之信用卡於附表三所
    示之時、地，冒充為丙○○而盜刷消費詐取財物（消費金額詳如附表三），並於
    各次消費時，在記載有消費日期、消費金額之簽帳單上連續偽造「丙○○」之署
    押，而偽造用以表示係丙○○刷卡消費之簽帳單私文書，並將商店存根聯交還該
    特約商店店員保管而行使之，使該特約商店店員誤以為係丙○○本人持卡消費而
    允其消費，或交付其所買之物品，而使甲○○詐得上開物品，足以生損害於丙○○、該特約商店及發卡銀行，而金額共達二十六萬三千一百二十二元。迄於八十
    八年一月二十七日，因丙○○收到發卡銀行所寄之消費帳單而發現上情，並向甲○○取回如附表一編號一、二、四之信用卡三張，再於八十八年一月二十九日再
    度向甲○○取回如附表一編號三之信用卡一張，以及空白支票四十三張，復於八
    十八年二月一日，由甲○○自他人處取回支票二張（編號0000000號、0
    000000號）後交還丙○○，並由甲○○簽寫切結書承諾償還冒刷信用卡之
    每月循環利息，並儘量提前結清欠款，惟甲○○未仍依約履行，而於八十八年二
    月十二日十五時許，為警在台中市○○街○段九巷三三弄二八號搜索，查扣二張
    空白支票（編號0000000號、0000000號），收款證明一張、對帳
    單一張。
二、案經臺中市警察局第三分局報請臺灣臺中地方法院檢察署檢察官偵查起訴及彰化
    縣警察局北斗分局報請臺灣彰化地方法院檢察署呈請臺灣高等法院臺中分院檢察
    署函轉臺灣臺中地方法院檢察署移送併辦。
    理  由
一、訊據被告甲○○固坦承有偽造告訴人丙○○之支票、盜刷告訴人丙○○之信用卡
    數次，惟矢口否認其餘犯行，辯稱：我總共沒有經過告訴人同意開出去的支票有
    三張，另外有一張給修車廠的票（按即附表二編號三所示之支票）這張有事先告
    訴告訴人，起訴書附表所示支票只有一張一萬五千元是我簽的，其他不是，我只
    承認偷開三張票，其他都沒有偷開，至於是那三張，我想不起來了。另附表三所
    列的這幾筆信用卡都是我刷的沒錯，只是有的部分告訴人有在場同意，另外約一
    半是告訴人不知道，但我沒有辦法區分那幾筆是經告訴人同意云云。經查，如附
    表一所示之信用卡及支票係告訴人丙○○交予被告保管，目的是因告訴人委託被
    告所屬之喬電公司辦理銀行信用貸款，由被告要求告訴人將支票、信用卡等交予
    其保管，以作為財力證明並免告訴人使用後未繳款或跳票致影響信用貸款之辦理
    ，此除據告訴人指訴歷歷外，即被告於警訊時亦供承：伊現為喬電公司總經理，
    工作性質是販售文具類用品，至於客戶辦理信用貸款是兼著做，部分員工有兼著
    做，有的員工沒有做，待遇是個人的營業額淨利的百分之五，丙○○是透過朋友
    邱錦聰介紹要我替他辦理信用貸款，之後為求辦理信用貸款順利和額度高，所以
    我便簽一紙合約書將房子過戶在其名下（因辦不成而沒過戶），簽二張即期五十
    萬元支票（已於八十八年元月中旬還丙○○），並要求將丙○○本人的花旗
    Master card 0000-0000-0000-0000、VISA 0000- 0000-0000-0000、美國運通普
    卡000000000000000；劉燕玲（丙○○之妹）的花旗VISA 0000-0000-0000-0000
    、美國運通空白支票0000000至0000000、0000000、00
    00000、0000000號共五十三張交給我保管等語相符（八十八年二月
    十二日警詢筆錄，參八十八年度偵字第五三七七號卷第八頁），復有告訴人於八
    十七年十二月二十三日所寫之合約切結書影本附卷（八十八年度聲字第九五二號
    卷第十三頁）可稽，而該合約切結書即載明「本人丙○○願意配合喬電公司之銀
    行貸款營運作業，期間之所有管銷費用全部均由喬電公司全額支付，本人於作業
    貸款期間依約誠信配合，保持個人信用完整，為求雙方誠信原則，本人特將所持
    之銀行支票、信用卡等交由公司保管，並開立新台幣二十萬元及三十萬元整之四
    十五天即期支票，為配合房屋過戶之稅金、代書費用、保證金等雜支包裝費用。
    本人與公司所達成之協議不可侵犯本人法律上之權利。特此本人與公司協議開立
    此合約切結書」，亦與告訴人及被告上開說詞相符。被告雖嗣後辯稱告訴人之信
    用卡及空白支票是交予喬電公司負責人葉本義，而非交予其保管云云，並聲請傳
    喚證人乙○○到庭作證，而證人乙○○則到庭證稱：當時我在大慶街那邊，我哥
    哥洪瑞賢與我一起去找甲○○，在那邊有看見丙○○交信用卡與支票給甲○○，
    但為何交付信用卡及支票我不清楚，甲○○後來將信用卡及支票交給「阿義」保
    管，但使用情形我不清楚，「阿義」是老板等語（本院八十九年度訴緝字第三九
    八號卷八十九年九月十八日筆錄），而被告甲○○則補充稱：「阿義」本名叫葉
    本義等語，惟告訴人則堅稱當天伊是與被告直接談論委託辦理貸款之事，且將支
    票及信用卡交予被告等語，而證人乙○○亦證稱告訴人是直接將信用卡及支票交
    予被告保管，則被告嗣後是否交予綽號「阿義」之葉本義，則係被告自行保管信
    用卡及支票之方法，自不得以此即卸免其責，更何況經本院向台中縣、市警察局
    函調葉本義之口卡及設籍資料，而台中市警察局於九十年二月十四日以中市警戶
    字第三０四三０號函復稱：函查葉本義口卡片乙節，經查無資料；另台中縣警察
    局亦於九十年二月十四日以九十中縣警戶字第二三六九七號函復稱：經查本局現
    有口卡中並無葉本義之設籍資料，有該二件函示附卷可稽，而被告亦自承已找不
    到葉本義等語，則其嗣後空言所辯應無足採，如附表一所示之信用卡及支票應係
    由告訴人交予被告保管無訛。再查：
(1)、偽造丙○○支票部分
    被告於偵訊時亦供承：我總計簽了丙○○的支票七張，是自八十七年十二月底至
    八十八年一月初之期間開的，地點是在我上班之公司，即大慶二街九巷三三弄二
    八號簽發，仍剩一張未收回，而支票有二張是丙○○簽名，金額則空白等語（八
    十八年度偵字第五三七七號卷第一０四頁），亦自白其確有偽造告訴人之支票之
    犯行，另查：
  如附表二編號一之支票（即票號0000000號）
    被告雖辯稱：這張支票不是我開的云云（八十九年度訴緝字第三九八號卷八十九
    年七月三十一日筆錄），惟告訴人亦堅決指稱：遭提示的二張支票（即票號00
    00000、0000000號）都不是我簽名的等語（八十八年度訴字第一七
    五四號卷八十八年十二月二十日筆錄）。而查，上開支票係告訴人連同如附表一
    所示之支票及四張信用卡於八十七年十二月二十三日簽約時當場交予被告保管，
    已如前述，而上開支票上所填寫之金額「壹萬壹仟玖佰玖拾壹元整」，與被告自
    承票號0000000號支票上之金額「貳拾萬元整」是其所寫（八十八年度偵
    字第五三七七號卷第五六頁）二者對照觀之，其相同字「萬」、「元」、「整」
    三字均如出一轍，且二張支票上之阿拉伯數字「２、５、９」等字亦均十分相似
    ，堪信此張支票亦應係被告所寫無訛。且被告於本院審理時亦自承總共未經告訴
    人同意開出去的支票有三張，另外有一張給修車廠的票（即下述(4)所載）這張事
    先有告訴告訴人等語，與本院所認定被告所偽造之支票共有四張（含本張在內）
    亦相符合，故被告嗣後所辯應不足採。而本張支票亦經被告偽造後交付他人使用
    並經他人提示，亦有美國運通銀行台北分行八十八年十二月八日美運發（８８）
    營運字第九九三六０號函所載：查本行支票存款戶丙○○所領用0000000
    至0000000支票已於八十八年一月三十日至本行掛失空白票據，迄今僅0
    000000及0000000分別於八十八年二月十九日及三月二十三日提示
    至本行，並遭本行以相同理由退出，檢付該票據正反面影本」附卷（八十八年度
    訴字第一七五四號卷第二三頁）可稽，是被告此部分犯行應堪認定。
  如附表二編號二之支票（即票號0000000號）
    被告於檢察官偵訊及本院審理時均坦承：票號0000000號之支票是我寫的
    ，金額一萬五千元是我答應給員工用的等語（八十八年度偵字第五三七七號卷第
    五六頁、八十九年度訴緝字第三九八號卷八十九年七月三十一日筆錄），核與告
    訴人之指訴相符，復有該張支票正本存卷可稽（由告訴人提出存卷），是被告此
    部分犯行應堪認定。
  如附表二編號三之支票（即票號0000000號）
    被告雖坦承，本張支票是我開的（八十九年度訴緝字第三九八號卷八十九年七月
    三十一日筆錄），惟另辯稱，是我告訴「阿義」（即葉本義）說公司車子要修車
    費，葉本義說沒有現金，叫我先開票，丙○○同意我開一萬元的票云云，惟告訴
    人丙○○則陳稱：遭提示的二張支票（即票號0000000、0000000
    號）都不是我簽名的等語（八十八年度訴字第一七五四號卷八十八年十二月二十
    日筆錄），我並未授權被告簽發支票等語。而查，被告無法提供葉本義之資料以
    供查證及傳喚，已如前述，而證人即群侑汽車廠實際負責人廖年新亦到庭具結證
    稱：有收到本張支票，是甲○○到我們這邊修車來牽車時，當場簽發給我的，牽
    車時丙○○沒有一起過去，以前沒有見過甲○○，他是剛好開車經過而車壞掉，
    叫我們去修理，當時有知會銀行沒問題才收下票，他當時修車有留下連絡資料所
    以知道他叫甲○○，被告是拿空白支票當場填寫的等語（八十九年度訴緝字三九
    八號卷九十年二月二十一日筆錄），則被告空言所稱其有經過丙○○同意而簽發
    本張支票，即無證據足以證明，所辯自不足採，即本張支票亦應是被告未經告訴
    人之授權而偽造後，交付證人廖年新用以抵償修車費一萬元而行使之無訛。而美
    國運通銀行台北分行八十八年十二月八日美運發（８８）營運字第九九三六０號
    函亦載明：查本行支票存款戶丙○○所領用0000000至0000000已
    於八十八年一月三十日至本行掛失空白票據，迄今僅0000000及0000
    000分別於八十八年二月十九日及三月二十三日提示至本行，並遭本行以相同
    理由退出，檢付該票據正反面影本」附卷（八十八年度訴字第一七五四號卷二三
    頁）可稽，是被告此部分犯行應堪認定。
(2)、盜刷丙○○信用卡部分：
    被告雖辯稱，附表三所列的這幾筆信用卡都是伊刷的，只是有的部分告訴人有在
    場同意，另外約一半告訴人不知道，而當初告訴人為何交信用卡，是告訴人與葉
    本義談的，伊不清楚云云。惟查，被告同時亦自承，已找不到葉本義了，伊沒有
    辦法區分哪幾筆是經告訴人同意等語，而告訴人則堅決駁斥被告之辯詞，並稱信
    用卡的部分伊全部都沒有授權被告刷卡，伊當時將信用卡是交給被告保管，是被
    告說要有財力證明，故才交公司保管，收到銀行帳單後有要向被告拿回來，但被
    告說不知道將信用卡拿到哪裡去，所以才分二次拿給我，事後被告說要償還刷卡
    款項，但亦未完全繳清等語，此參諸被告所親筆書寫之切結書（附於八十八年度
    聲字第九五二號第十四頁）上載明「茲丙○○先生委託本公司辦理房屋過戶及信
    用貸款部分之收據，喬電公司承諾於八十八年二月八日前提出結帳，另信用卡部
    份，公司承諾每月之循環利息一定照付，並儘量提前結清」，及簽寫日期為八十
    八年二月一日可知，被告應係於告訴人發現其信用卡遭被告盜刷後（被告盜刷告
    訴人信用卡之時間係在八十七年十二月二十四日至八十八年一月十四日之間，參
    附表三所示之消費時間），才由告訴人要求被告書寫該切結書，由被告承諾先償
    還信用卡每月之循環利息，並儘量提前結清無訛。且被告於檢察官偵訊時亦已坦
    承：我仿冒其（指丙○○）之簽名（刷卡），我說我是丙○○本人（八十八年度
    偵字第五三七七號卷第三九頁），我拿丙○○信用卡去刷很多次，計二十多萬元
    ，分成好幾次去刷的，都有買東西（同上偵查卷第四六頁），於上開消費時是於
    簽帳單上簽寫丙○○之姓名，對冒用他的信用卡沒意見等語（同上偵查卷第一０
    三頁），亦已明白供承其盜刷丙○○信用卡之犯罪事實，與告訴人丙○○之指訴
    亦相符合，復有簽帳單影本五張、花旗MASTER金卡月結正本、花旗VISA卡月結單
    正本、花旗MASTER金卡對帳單影本、花旗VISA卡對帳單影本各一紙，以及花旗銀
    行八十九年八月二十二日所附丙○○八十七年十二月至八十八年一月之刷卡交易
    明細等資料附卷可稽，被告此部分犯行洵堪認定。
二、(1)、被告侵占告訴人支票後，進而偽造如附表示所示之支票及交付予他人之行為
    ，核係犯刑法第三百三十五條第一項之侵占罪及刑法第二百零一條第一項之偽造
    有價證券罪（依最高法院八十三年台上字第三九一一號判決意旨：刑法第三百三
    十六條第二項之侵占業務上持有物罪，以基於業務上之關係而持有他人之物實行
    侵占為要件。所稱業務係指吾人於社會生活中所繼續經營之事務，倘僅偶一從事
    者，即不得謂為業務，本件被告雖係喬電公司總經理，惟僅偶一從事為他人辦理
    貸款業務，故其侵占告訴人之支票，即不得謂為業務侵占，併此敘明）。被告偽
    造告訴人署押之行為，為其偽造有價證券之部分行為；另行使偽造有價證券之輕
    度行為，為其偽造有價證券之重度行為所吸收，均不另論罪。被告利用不知情之
    成年人偽造告訴人之支票部分，為間接正犯。被告先後多次犯行，時間密接，所
    犯構成要件相同，顯係基於概括犯意為之，應依連續犯之規定論以一罪，並加重
    其刑。被告所犯上開二罪間，有方法結果之牽連關係，應從一重之連續偽造有價
    證券罪處斷。臺灣臺中地方法院檢察署八十九年度偵字第一二七六二號，就被告
    涉嫌偽造如附表二編號三之支票部分移送併辦，因此部分業經起訴（係起訴書所
    指三張不詳支票中之一張），本院自得併予審理，附此敘明。(2)、被告冒告訴人
    名義，並以告訴人之信用卡盜刷消費，在簽帳單上偽造告訴人之署押，並持向商
    家行使，核係犯刑法第二百十六條、第二百十條之行使偽造私文書罪、同法第三
    百三十九條第一項之詐欺取財罪。又被告在信用卡簽帳單上偽造署押，其偽造署
    押之行為為偽造私文書之部分行為，而其偽造後復持以行使，偽造之低度行為應
    為行使之高度行為所吸收，均不另論罪。被告先後多次行使偽造私文書、詐欺取
    財之犯行，均時間密接，所犯罪名相同，顯係基於概括之犯意反覆為之，應分別
    依連續犯之規定論以一罪，並加重其刑。被告所犯上開連續行使偽造私文書、連
    續詐欺取財犯行間，有方法結果之牽連關係，應從較重之連續行使偽造私文書論
    處。(3)、被告所犯上開(1)、(2)之犯行，犯意各別，行為互異，應予分論併罰。爰
    審酌被告並無不良前科，此有臺灣臺中地方法院檢察署刑案資料查註紀錄表及臺
    灣高等法院被告全國前案紀錄表可按，惟其竟利用告訴人委其辦理信用貸款之機
    會，偽造告訴人之支票使用，金額共達三萬六千九百九十一元，另盜刷告訴人之
    信用卡詐取財，金額共達二十六萬三千一百二十二元，及其犯罪動機、目的、手
    段及犯後態度等一切情狀，分別量處如主文所示之刑，並定其應執行之刑。另被
    告所偽造如附表二所示之支票三張，應依刑法第二百零五條之規定諭知沒收，而
    被告在簽帳單上所偽造之「丙○○」署押，據美商花旗銀行股份有限公司台北分
    行八十九年八月二十二日（八九）消管字第二一五五號函表示：本行信用卡客戶
    丙○○之信用卡刷卡交易，已超過國際信用卡組織規定之簽帳單調閱期限，故本
    行無法代為調閱，有該函附卷可稽，則簽帳單既均已滅失，爰不另為沒收之諭知
    ，併此敘明。
三、公訴意旨另以：被告甲○○除偽造上開如附表二所示之支票四張外，另意圖供行
    使之用，而偽造丙○○所有之(1)票號0000000號，發票日八十八年二月五
    日，金額二十萬元之支票一張、(2)票號0000000號，發票日為八十八年四
    月五日、金額不詳之支票一張，(3)票號0000000號、發票日未填載、金額
    二十萬元之支票一張，以及(4)另一張不詳之支票（即認被告共偽造告訴人之七張
    空白支票），因認被告此部分亦涉有刑法第三百三十五條第一項之侵占罪及第二
    百零一條第一項之意圖供行使之用而偽造有價證券罪嫌。訊據被告則堅決否認此
    部分犯行，並分別辯稱如下：
  (1)、票號0000000號支票
    被告辯稱：0000000號支票上的金額是我寫的，但寫金額有經丙○○同意
    等語。經查，告訴人丙○○雖承認此張支票係其簽名，而金額則非其所寫，惟亦
    稱伊根本不知道甲○○有填寫金額，伊亦未授權給甲○○，他說要配合貸款，要
    伊簽名暫由公司保管等語（八十八年度偵字第五三七七號卷第五六頁）。惟查，
    告訴人於本院審理時則自承：簽名在空白支票上是給公司做保證金用的，所以空
    白票才會簽名等語（八十九年度訴緝字第三九八號八十九年七月三十一日筆錄）
    ，而告訴人於八十七年十二月二十三日所寫之合約切結書中亦確有載明「本人丙○○願意配合喬電公司之銀行貸款營運作業，期間之所有管銷費用全部均由喬電
    公司全額支付，本人於作業貸款期間依約誠信配合，保持個人信用完整，為求雙
    方誠信原則，本人特將所持之銀行支票、信用卡等交由公司保管，並開立新台幣
二十萬元及三十萬元整之四十五天即期支票，為配合房屋過戶之稅金、代書費用
    保證金等雜支包裝費用。」有該合約切結書附卷（八十八年度聲字第九五二號第
    十三頁）可稽，已明示告訴人有開立四十五天期的二十萬元及三十萬元支票予被
    告之事，雖告訴人於警訊否認有開立該二紙支票（八十八年度偵字第五三七七號
    卷十二頁背面），惟查，該合約切結書之日期為八十七年十二月二十三日，與本
    張支票之發票日為八十八年二月五日，剛好間隔為四十五日，且若告訴人無意授
    權被告填寫二十萬元之金額作為保證金費用，其又何須於支票上先行簽名，並於
    本院審理時供稱簽名在空白支票上是給公司做保證金用的？故被告在本張支票上
    填寫二十萬元之金額，應確有得到告訴人之授權無訛，其所辯自堪採信。
  (2)、票號0000000號支票
    被告辯稱：給代書這張支票（即本張支票）是我們公司的人寫的，代書也是寫的
    人找的等語（八十九年度訴緝字第三九八號卷八十九年七月三十一日筆錄）等語
    ，惟被告於偵訊時則稱：（該張只剩票號的支票是何人撕的？）台北的一信陳代
    書，因我要買房子，所以交給代書做為過戶費（八十八年度偵字第五三七七號卷
    第五六頁）等語，前後所述不一，則該紙支票究係何人簽發，已非無疑，再查，
    本張支票僅有半截（參卷附支票正票），即僅記載發票日為八十八年四月五日，
    至於其下半截應記載票面金額及發票人之部分則付之闕如，則偽造有價證券最重
    要者，即被告有無在發票人欄偽造丙○○之署押，或已有告訴人之簽名（告訴人
    否認此張支票有其簽名）而被告未得授權而填寫金額，即無從查考，參諸被告上
    開前後不一之自白，自難為不利被告之認定。
  (3)、票號0000000號支票
    被告於本院審理時雖稱：這張支票不是我寫的，字跡不是我的，檢察官起訴的二
    十萬元這張票（即本張支票）是丙○○簽給邱錦聰的云云（八十九年度訴緝字第
    三九八號卷八十九年七月三十一日筆錄），惟查，被告於偵訊時已坦承：票號0
    000000號上的字是我寫的等語（八十八年度偵字第五三七七號卷第五六頁
    ），而告訴人丙○○於本院審理時亦陳稱：我有開票給邱錦聰，但票號是000
    0000，面額十五萬元，是在甲○○整本支票要拿走時，我先開000000
    0這張票給邱錦聰，此外並未再開任何支票等語（八十九年度訴緝字第三九八號
    卷九十年二月二十一日筆錄），核與證人邱錦聰於本院審理時到庭具結證稱：0
    000000號支票是丙○○簽給我的，除了這張票以外沒有其他的票給我，這
    張票是丙○○借給我週轉的，被告沒有借丙○○的票給我過（被告曾有一次拿過
    五萬元丙○○的票他開的，要我拿去銀行讓他進出過一次，除此之外就沒有拿過
    丙○○的票給我，而時間我忘記了，五萬元這張票是錢先放在戶頭內，讓五萬元
    這張票兌現，銀行留有交易紀錄），而十五萬元這張票是拿去還債，應該是拿現
    金換回來的，該票是掛失的票，應該沒有進到銀行裡面等語（八十九年度訴緝字
    第三九八號卷九十年三月十四日筆錄），與告訴人所述相符，則被告嗣後翻異前
    詞顯無足採。然查，支票之發票年、月、日，為支票之必要記載事項（票據法第
    一百二十五條第一項第七款參照），如支票欠缺發票年、月、日之記載者，即無
    支票應有之效力。本件被告所偽造之本張支票，並未填載發票年、月、日，有本
    張支票原本存卷可參，且偽造有價證券罪亦未處罰未遂犯，則依上開說明，此部
    分自不得認被告涉有偽造有價證券罪。
  (4)、不詳支票
    公訴意旨所稱另一紙不詳之支票究係指何張支票，公訴人並未特定，復未扣案，
    則被告究係偽造何張支票、偽造金額多寡、發票年、月、日如何，均不得而知，
    則此部分自亦不得為不利被告之認定。
  (5)、綜上所陳，此部分本應為無罪之諭知，惟因此部分若成立，與被告上開經起訴
    判刑之偽造有價證券及侵占部分，有連續犯之裁判上一罪之關係，爰不另為無罪
    之諭知，併此敘明。
據上論斷，應依刑事訴訟法第二百九十九條第一項前段，刑法第五十六條、第二百零
一條第一項、第三百三十五條第一項、第二百十六條、第二百十條、第三百三十九條
第一項、第五十五條、第五十一條第五款、第二百零五條，罰金罰鍰提高標準條例第
一條前段，判決如主文。
中      華      民      國      九十二      年      四    月  二十八    日
                                    臺灣臺中地方法院刑事第一庭
                                        法  官  郭  瑞  祥
右正本證明與原本無異。
如不服本判決，應於判決送達後十日內向本院提出上訴狀，上訴於臺灣高等法院臺中
分院( 須附繕本 )。
                                          書記官
中    華    民    國      九十二      年       四      月     二十九    日
附錄論罪科刑法條
中華民國刑法第二百零一條
意圖供行使之用，而偽造、變造公債票、公司股票或其他有價證券者，處三年以上十
年以下有期徒刑，得併科三千元以下罰金。
行使偽造、變造之公債票、公司股票或其他有價證券，或意圖供行使之用，而收集或
交付於人者，處一年以上七年以下有期徒刑，得併科三千元以下罰金。
中華民國刑法第二百一十條
 (偽造變造私文書罪)
偽造、變造私文書，足以生損害於公眾或他人者，處五年以下有期徒刑。
中華民國刑法第二百一十六條
 (行使偽造變造或登載不實之文書罪)
行使第二百十條至第二百十五條之文書者，依偽造、變造文書或登載不實事項或使登
載不實事項之規定處斷。
附表一
┌──┬─────┬──────┬────┬────────┬─────┐
│編號│所有人    │    銀行    │種類    │  卡號（票號）  │數量      │
├──┼─────┼──────┼────┼────────┼─────┤
│一  │丙○○    │花旗銀行    │MASTER卡│0000000000000000│一張      │
├──┼─────┼──────┼────┼────────┼─────┤
│二  │同右      │同右        │VISA卡  │0000000000000000│一張    │
├──┼─────┼──────┼────┼────────┼─────┤
│三  │同右      │美國運通銀行│普通卡  │000000000000000 │一張      │
├──┼─────┼──────┼────┼────────┼─────┤
│四  │劉燕玲    │花旗銀行    │VISA卡  │0000000000000000│一張      │
│    │(丙○○之妹)            │        │                │          │
├──┼─────┬──────┼────┼────────┼─────┤
│五  │丙○○    │美國運通銀行│支票    │0000000-0000000 │共五三張  │
│    │          │            │        │0000000、0000000│          │
│    │          │            │        │0000000         │          │
└──┴─────┴──────┴────┴────────┴─────┘
附表二
┌──┬───┬───────┬──────────┬──────────
│編號│發票人│      票號    │  金額              │    發票日
├──┼───┼───────┼──────────┼──────────
│一  │丙○○│0000000│一萬一千九百九十一元│八十八年二月十五日
├──┼───┼───────┼──────────┼──────────
│二  │同右  │0000000│一萬五千元          │八十八年二月十日
├──┼───┼───────┼──────────┼──────────
│三  │同右  │0000000│一萬元              │八十八年三月廿三日
└──┴───┴───────┴──────────┴──────────


司法院資訊處製作；財團法人民間司法改革基金會備份。
